---
title: "Räumliche Daten und R – Part 2 – Marco Sciaini"
author: "Marco Sciaini"
date: "`r Sys.Date()`"
output:
  xaringan::moon_reader:
    seal: false
    css: ["./css/style.css"]
    lib_dir: libs
    nature:
      highlightStyle: github
      highlightLines: true
      countIncrementalSlides: false
      beforeInit: "https://platform.twitter.com/widgets.js"
      slideNumberFormat:  |
        <div class="progress-bar-container">
          <div class="progress-bar" style="width: calc(%current% / %total% * 100%);">
          </div>
        </div>
      ratio: '16:9'
---
class: center
background-size: contain

```{r options, include = FALSE, purl=FALSE}
library(tidyverse)
library(sf)
library(scales)
library(terra)
library(RPostgreSQL)
conn = dbConnect(drv = PostgreSQL(), dbname = "rtafdf_zljbqm",
                 host = "db.qgiscloud.com",
                 port = "5432", user = "rtafdf_zljbqm", 
                 password = "d3290ead")

data("incongruent", "aggregating_zones", package = "spData")
incongr_wgs = st_transform(incongruent, "EPSG:4326")
aggzone_wgs = st_transform(aggregating_zones, "EPSG:4326")

hook_source <- knitr::knit_hooks$get('source')
knitr::knit_hooks$set(source = function(x, options) {
  x <- stringr::str_replace(x, "^[[:blank:]]?([^*].+?)[[:blank:]]*#<<[[:blank:]]*$", "*\\1")
  hook_source(x, options)
})

knitr::opts_chunk$set(
  echo = TRUE, 
  warning = FALSE, 
  message = FALSE, 
  collapse = TRUE,
  fig.height=6.3,
  fig.align = 'center',
  fig.retina = 3,
  dev = "ragg_png", 
  res = 1000
)

Sys.setlocale("LC_TIME", "C")

options(width = 80)
```

<br><br>
#  Räumliche Analysen mit <code style='color:#ebc500;'>R</code><br><b style='font-size:25pt;color:#a7a7a7;'>Part 3: Brückenschlagen mit R zu anderer GIS Software</b>
<br><br><br><br><br><br><br>
#### Marco Sciaini<b style='color:#ccba56;font-weight:400;line-height:150%;'><br>Landesamt für Bergbau, Energie und Geologie<br>07. März, 2022</b><br>
<img src = "img/intro.png", style = "position:absolute; right: 31%; top: 37%; width: 37%; z-index: 0 ;"></img>

---
## Unser Kurs
+ Part 1: Einführung in R und RStudio
     + R Kickoff
     + Einführung in Progammieren mit R
     + Datenverarbeitung in R
     + Kontrollstrukturen

+ Part 2: Einführung in räumliche Daten und R
  + Erste räumliche Gehversuche
  + Geometrische Operationen mit Vektoren
  + Geometrische Operationen mit Rasterdaten

+ Part 3: Fortgeschrittene Themen zur räumlichen Datenverarbeitung
  + Reproduzierbares Arbeiten mit Markdown
  + Interaktives Arbeiten mit Markdown
  + **Brückenschlagen mit R zu anderer GIS Software**

---
# Brückenschlagen - räumliche Datenbanken

```{r}
library(RPostgreSQL)
conn = dbConnect(drv = PostgreSQL(), dbname = "rtafdf_zljbqm",
                 host = "db.qgiscloud.com",
                 port = "5432", user = "rtafdf_zljbqm", 
                 password = "d3290ead")
```

--

```{r}
dbListTables(conn)
```

---
# Brückenschlagen - räumliche Datenbanken

```{r}
library(RPostgreSQL)
conn = dbConnect(drv = PostgreSQL(), dbname = "rtafdf_zljbqm",
                 host = "db.qgiscloud.com",
                 port = "5432", user = "rtafdf_zljbqm", 
                 password = "d3290ead")
```

```{r}
dbListFields(conn, "highways")
```

---

```{r}
query = paste(
  "SELECT *",
  "FROM highways")
us_route <- st_read(conn, query = query, geom = "wkb_geometry")
us_route
```

---

```{r}
query = paste(
  "SELECT ST_Union(ST_Buffer(wkb_geometry, 1609 * 20))::geometry",
  "FROM highways",
  "WHERE name = 'US Route 1' AND state = 'MD';")
us_route <- st_read(conn, query = query)
us_route
```

---
# Brückenschlagen - räumliche Datenbanken

```{r}
postgresqlCloseConnection(conn)
```


---
# Brückenschlagen - QGIS

```{r}
library(qgisprocess)
```

---

```{r}
qgis_providers()
```

---
```{r}
data("incongruent", "aggregating_zones", package = "spData")
incongr_wgs = st_transform(incongruent, "EPSG:4326")
aggzone_wgs = st_transform(aggregating_zones, "EPSG:4326")
```

```{r echo=FALSE}
p3 <- ggplot(aggzone_wgs) +
  geom_sf(color = "black", fill = NA)+
  geom_sf(data = incongr_wgs, color = "red", fill = NA, alpha = 0.4) +
  theme_void()
p3
```

---
```{r}
qgis_algo = qgis_algorithms()
qgis_algo
```

---
```{r}
grep("union", qgis_algo$algorithm, value = TRUE)
```

---
```{r}
alg = "native:union"
qgis_show_help(alg)
```

---
```{r}
union = qgis_run_algorithm(alg, INPUT = incongr_wgs, OVERLAY = aggzone_wgs)
union
```

---
```{r}
union_sf = st_as_sf(union)
union_sf
```

---
```{r}
ggplot(union_sf) +
  geom_sf() +
  theme_void()
```

---
```{r}
grep("clean", qgis_algo$algorithm, value = TRUE)
```

```{r}
qgis_show_help("grass7:v.clean")
```

---
```{r}
clean = qgis_run_algorithm("grass7:v.clean", input = union_sf,
                           tool = 10, threshold = 25000)
clean_sf = st_as_sf(clean)
```

---
```{r echo=FALSE, fig.dim=c(13, 14)}
library(patchwork)
p1 <- ggplot(union_sf) +
  geom_sf() +
  theme_void()
p2 <- ggplot(clean_sf) +
  geom_sf() +
  theme_void()
p3 + p1 + p2
```