---
title: "Räumliche Daten und R – Part 2 – Marco Sciaini"
author: "Marco Sciaini"
date: "`r Sys.Date()`"
output:
  xaringan::moon_reader:
    seal: false
    css: ["./css/style.css"]
    lib_dir: libs
    nature:
      highlightStyle: github
      highlightLines: true
      countIncrementalSlides: false
      beforeInit: "https://platform.twitter.com/widgets.js"
      slideNumberFormat:  |
        <div class="progress-bar-container">
          <div class="progress-bar" style="width: calc(%current% / %total% * 100%);">
          </div>
        </div>
      ratio: '16:9'
---
class: center
background-size: contain

```{r options, include = FALSE, purl=FALSE}
library(tidyverse)
library(sf)
library(scales)
library(terra)

seismic <- st_read("data/seismic.geojson")

seismic <- seismic %>%
  mutate(ValueRange = factor(ValueRange,
                             levels = c("< 1","1 - 2","2 - 5","5 - 10","10 - 14")))

hook_source <- knitr::knit_hooks$get('source')
knitr::knit_hooks$set(source = function(x, options) {
  x <- stringr::str_replace(x, "^[[:blank:]]?([^*].+?)[[:blank:]]*#<<[[:blank:]]*$", "*\\1")
  hook_source(x, options)
})

knitr::opts_chunk$set(
  echo = TRUE, 
  warning = FALSE, 
  message = FALSE, 
  collapse = TRUE,
  fig.height=6.3,
  fig.align = 'center',
  fig.retina = 3,
  dev = "ragg_png", 
  res = 1000
)

Sys.setlocale("LC_TIME", "C")

options(width = 80)
```

<br><br>
#  Räumliche Analysen mit <code style='color:#ebc500;'>R</code><br><b style='font-size:25pt;color:#a7a7a7;'>Part 3: future - Der einfache Weg in R zu parallelisieren</b>
<br><br><br><br><br><br><br>
#### Marco Sciaini<b style='color:#ccba56;font-weight:400;line-height:150%;'><br>Landesamt für Bergbau, Energie und Geologie<br>07. März, 2022</b><br>
<img src = "img/intro.png", style = "position:absolute; right: 31%; top: 37%; width: 37%; z-index: 0 ;"></img>

---
## Unser Kurs
+ Part 1: Einführung in R und RStudio
     + R Kickoff
     + Einführung in Progammieren mit R
     + Datenverarbeitung in R
     + Kontrollstrukturen

+ Part 2: Einführung in räumliche Daten und R
  + Erste räumliche Gehversuche
  + Geometrische Operationen mit Vektoren
  + Geometrische Operationen mit Rasterdaten

+ Part 3: Fortgeschrittene Themen zur räumlichen Datenverarbeitung
  + Reproduzierbares Arbeiten mit Markdown
  + Interaktives Arbeiten mit Markdown
  + Brückenschlagen mit R zu anderer GIS Software
  + **future - Der einfache Weg in R zu parallelisieren**

---
# future - Der einfache Weg in R zu parallelisieren

- Einfacher, einheitlicher Weg zu Parallelisieren
- "Write once, run anywhere"
- 100% cross platform
- im Vergleich zu **alle** anderen R Paketen ... funktioniert es einfach


---
# future 

### Alles was wir tun müssen:

```{r eval=FALSE}
y <- x %>% map(slow)
```

--

### ... in folgendes umwandeln:

```{r eval=FALSE}
y <- x %>% future_map(slow)
```

---
# Pläne für die ... `future`

- sequentiell <br> `plan(sequential)`
- parallel auf lokaler Maschine <br> `plan(multisession)`
- multiple lokale Maschinen, Server oder Cloud Services <br> `plan(cluster, workers=c("n1", "lbeg1.nds.de", "aws.cloud.com"))`
- High-performance compute (HPD) cluster <br> `plan(batchtools_slurm)`

> Der Code bleibt exakt gleich, egal wo wir das Rechnen ausführen.

---
# Beispiele
```{r}
library(furrr)
library(purrr)

map(c("hello", "world"), ~.x)

future_map(c("hello", "world"), ~.x)
```

---
# ... und nun parallel:

```{r}
plan(multisession, workers = 2)

future_map(c("hello", "world"), ~.x)
```

---
# Hier der Beweis:

.pull-left[
```{r}
library(tictoc)

plan(sequential)

tic()
nothingness <- future_map(c(2, 2, 2), ~Sys.sleep(.x))
toc()
```
]

.pull-left[
```{r}
plan(multisession, workers = 3)

tic()
nothingness <- future_map(c(2, 2, 2), ~Sys.sleep(.x))
toc()
```
]

---
# Ladebalken

```{r eval=FALSE}
library(progressr)

fn <- function(x, p) {
  p()
  Sys.sleep(.2)
  sum(x)
}

with_progress({
  p <- progressor(steps = length(x))
  result <- future_map(x, fn, p = p)
})
#> |=====================                                               |  20%
```

